【裁判字號】    97,上易,573
【裁判日期】    970529
【裁判案由】    業務侵占
【裁判全文】
臺灣高等法院臺中分院刑事判決         97年度上易字第573號
上  訴  人
即  被  告  乙○○
選任辯護人  王能幸律師
上列上訴人因業務侵占案件，不服臺灣臺中地方法院96年度易字
第4712號中華民國97年1月11日第一審判決（起訴案號：臺灣臺
中地方法院檢察署96年度偵緝字第1889號），提起上訴，本院判
決如下：
    主  文
上訴駁回。
    事實及理由
一、本案經本院審理結果，認第一審判決認事用法及量刑均無不
    當，應予維持，並引用第一審判決書記載之事實、證據及理
    由（如附件）。
二、經查，本件原審判決認定上訴人即被告乙○○（下稱被告）
    係犯刑法第三百三十六條第二項之業務侵占罪，量處有期徒
    刑八月，減為有期徒刑四月，併諭知易科罰金之折算標準為
    銀元參佰元即新臺幣玖佰元折算一日，原審判決對於認定被
    告犯罪之事實已經詳為調查審酌，並說明其認定之證據及理
    由，經核均無違證據及經驗法則，自無不合。
三、被告於本院雖否認有業務侵占之犯行，並辯稱：被告自九十
    二年間起與告訴人丙○○合夥經營偉翔書局、翔良書局，偉
    翔書局由告訴人出名擔任負責人，翔良書局則由被告之妻張
    元薰出名擔任負責人，兩家書局應支付他人之款項均以被告
    之妻張元薰之名義簽發支票給付，亦由被告開拓、招攬業務
    ，至被告於九十五年十一月間因告訴人積欠地下錢莊金錢遭
    地下錢莊屢至書局催款，告訴人卻又無法解決其債務甚而避
    不見面，被告始迫於無奈而離開時止，期間將近四年，被告
    經手交會計之書款不知其數，每筆書款又或數千百元、或數
    萬元，焉能記得每筆書款之繳付情形，且被告已離開書局又
    非管理書局會計帳冊之人，在無帳冊可供查對之情形下，當
    本於平時之繳付習慣回答，是被告於偵查中表示書款交回會
    計，並無違常情。證人丁○○可以證明被告營業期間所收到
    的貨款好幾百萬元都有交給告訴人，又證人甲○○可以證明
    告訴人與被告是合夥關係云云。惟查，被告於原審九十六年
    十一月二日準備程序中坦承有業務侵占之犯行（見原審卷第
    三四頁），核與告訴人於偵查、原審及本院審理中所證述之
    情節相符，又證人甲○○於本院證稱：伊都在翔良文化企業
    社工作，沒有在偉翔書局工作，偉翔書局與翔良文化企業社
    的關係伊不太清楚，伊在翔良文化企業社工作，老闆是張元
    薰，告訴人、被告沒有僱用過伊等語（見本院卷第一０一頁
    及背面），是依證人甲○○之證詞，並無法證明告訴人與被
    告是合夥關係。另證人即告訴人丙○○於本院證稱：自九十
    二年間開始雇用被告擔任店長，被告並擔任業務的工作，伊
    有向被告的太太張元薰借支票支付上游書商款項，偉翔書局
    是伊獨資等語（見本院卷第一０二至一０三頁），證人丁○
    ○於本院證稱：伊是在翔良文化企業社工作，伊是翔良文化
    企業社的員工，老闆是張元薰，偉翔書局的老闆是告訴人丙
    ○○，伊只是幫偉翔書局作應收、應付而已，被告在偉翔書
    局擔任店長，偉翔書局是獨資等語（見本院卷第一０四至一
    ０六頁背面），依證人丙○○、丁○○前揭證詞，亦堪認定
    被告是受告訴人僱用，並非合夥關係。此外，被告在本院並
    未提出其他有利之證據或辯解，其上訴為無理由，應予駁回
    。
四、又刑事訴訟法所稱依法應於審判期日調查之證據，係指與待
    證事實有重要關係，在客觀上顯有調查必要性之證據而言，
    故其範圍並非漫無限制，必其證據與判斷待證事實之有無，
    具有關連性，得據以推翻原判決所確認之事實，而為不同之
    認定，若僅係枝節性問題，或所證明之事項已臻明瞭，當事
    人聲請調查之證據，僅在延滯訴訟，甚或就同一證據再度聲
    請調查，自均欠缺其調查之必要性（參照最高法院九十六年
    度台上字第五三五三號判決）。被告之選任辯護人於本院聲
    請向中區國稅局台中縣分局調閱以告訴人名義擔任負責人之
    偉翔書局自九十五年一月起至辦理歇業時止之報稅資料，以
    證明偉翔書局確曾於以被告名義承租之台中縣豐原市○○路
    四七二號營業等語。惟查，本案並無其他證據足證偉翔書局
    係被告與告訴人合夥經營，則究竟偉翔書局係於何處經營，
    與判斷被告業務侵占待證事實之有無，不具關連性，自不具
    調查必要性，故本院認無調閱之必要。又被告於本院聲請傳
    喚上游廠商及老師作證，以證明被告與告訴人係合夥關係等
    語，惟查，被告並未明確提出欲聲請傳喚之證人之姓名、住
    址，本院無從得知被告究竟係欲傳喚何人作證，且出賣書籍
    予偉翔書局之上游廠商及向偉翔書局購買書籍之老師，如何
    得知被告與告訴人係合夥關係，亦未據被告說明，是此部分
    本院認無傳喚之必要，併此敘明。
五、據上論斷，應依刑事訴訟法第三百七十三條、第三百六十八
    條，判決如主文。
本案經檢察官戊○○到庭執行職務。
中    華    民    國    97    年    5     月    29    日
            刑事第十一庭  審判長法  官    陳  朱  貴
                                法  官    郭  同  奇
                                法  官    胡  文  傑
上列正本證明與原本無異。
不得上訴。
                                書記官    蔡  嘉  萍
中    華    民    國    97    年    5    月      29   日


司法院資訊處製作；財團法人民間司法改革基金會備份。
